【裁判字號】    97,中簡上,27
【裁判日期】    970314
【裁判案由】    加重竊盜
【裁判全文】
臺灣臺中地方法院刑事判決            97年度中簡上字第27號
上  訴  人
即  被  告  甲○○
上列上訴人即被告因竊盜案件，不服本院臺中簡易庭九十六年度
中簡字第三三一八號中華民國九十六年十一月二十八日第一審簡
易判決（聲請簡易判決處刑案號：臺灣臺中地方法院檢察署九十
六年度偵字第二三○六三號），提起上訴，本院管轄第二審之合
議庭判決如下：
    主          文
上訴駁回。
甲○○緩刑年，並應於判決確定後至緩刑期滿前陸月，向指定
之公益團體、地方自治團體或社區提供肆拾小時之義務勞務，緩
刑期間付保護管束。
    犯罪事實及理由
一、本案經本院合議庭審理結果，認第一審簡易判決認事用法及
    量刑均無不當，應予維持，並引用第一審判決書記載之犯罪
    事實、證據及理由（如附件）。
二、上訴人即被告甲○○（下稱被告）上訴意旨略以：其係因車
    牌遭吊銷，擔心無照駕車招致攔檢重罰，始竊取他人車牌。
    其家境清寒，父親無固定工作，靠打零工為生，母親患有疾
    病，無法工作，且其尚積欠卡債新台幣二十萬餘元，實無力
    負擔原審所判處刑度易科罰金之金額，請求給予緩刑自新之
    機會等語。經查：被告有於檢察官聲請簡易判決處刑書所載
    時地，持扳手竊取被害人乙○○所有4933-NH號車牌二面之
    事實，業據被告坦承不諱，並經被害人指述明確，復有贓物
    認領保管單等附卷可稽，足見被告自白與事實相符，堪以採
    信。核被告所為，係犯刑法第三百二十一條第一項第三款之
    攜帶兇器竊盜罪。被告前開上訴意旨，僅關於量刑方面，與
    其行為成立加重竊盜罪無涉，其上訴為無理由，應予駁回。
三、本院審酌被告前無犯罪紀錄，有卷附臺灣高等法院被告前案
    紀錄表可按，其因一時失慮，觸犯刑責，事後坦承犯行，並
    已與被害人達成和解，有和解書一份在卷可憑，顯示其犯後
    已有悔意。被告經此偵審程序及刑之宣告，應知警惕而無再
    犯之虞，本院綜合各情，認所宣告之刑以暫不執行為適當，
    爰予宣告緩刑三年，以啟自新，惟本院認有命被告提供義務
    勞務以彌補其犯罪，並強化其守法觀念之必要，爰併予宣告
    被告應於判決確定後至緩刑期滿前六月，向指定之公益團體
    、地方自治團體或社區提供四十小時之義務勞務，並依刑法
    第九十三條第一項第二款規定，諭知緩刑期間付保護管束。
據上論斷，應依刑事訴訟法第四百五十五條之一第一項、第三項
、第三百七十三條、第三百六十八條，刑法第七十四條第一項第
一款、第二項第五款、第九十三條第一項第二款，判決如主文。
中    華    民    國    97    年    3     月    14    日
                  刑事第十二庭  審判長法  官  莊深淵
                                      法  官  蔡建興
                                      法  官  羅智文
上正本證明與原本無異。
本件不得上訴。
                                      書記官  廖春玉
中    華    民    國    97    年    3     月    14    日


司法院資訊處製作；財團法人民間司法改革基金會備份。
